臺灣高等法院臺中分院刑事判決　　　　 94年度上易字第881號
上　訴　人　臺灣臺中地方法院檢察署檢察官
被　　　告　丙○○
上列上訴人因被告竊盜案件，不服臺灣臺中地方法院94年度易字
第654號中華民國94年5月23日第一審判決（起訴案號：臺灣臺中
地方法院檢察署94年度偵字第4119號），提起上訴，及移送併案
辦理（臺灣臺中地方法院檢察署94年度偵字第8891號、第9715號
）本院判決如下：
    主  文
原判決撤銷。
丙○○連續攜帶兇器竊盜，累犯，處有期徒刑拾月。
扣案之鐵鎚及十字型螺絲起子各壹支，均沒收。
    事  實
一、丙○○前因竊盜案件，經判處有期徒刑十月確定，於民國八
    十九年八月二十七日執行完畢。詎仍不知悔改，意圖為自己
    不法之所有，並基於概括之犯意，先後為下列之竊盜行為：
  (1)於九十四年三月一日下午三時許，騎乘其所有之腳踏車一輛
    ，攜帶其所有客觀上足以對人之生命、身體造成危害，可供
    兇器使用之鐵鎚、十字型螺絲起子各一支，至臺中縣后里鄉
    ○里村○○路九九巷三弄二○號正在遷建中之軍眷宿舍，擅
    自進入（侵入建築物部分未據告訴）竊取該處之鋁門窗條九
    條及鋁門窗網框十五片，價值約新臺幣（下同）三千元，得
    手後，甫將竊得之該鋁門窗條九條放置於其所騎乘之腳踏車
    後座上，即為巡邏員警發現而當場查獲，並扣得前開鐵鎚及
    十字型螺絲起子各一支。
  (2)於九十四年五月十七日十六時許，在台中縣后里鄉○○路上
    某圍牆施工工地內，竊取乙○○所有之建築鋼筋二十七支（
    其中七支每支約厚十六毫米、長二百公分，餘每支約厚十六
    毫米、長五十公分），得手後擬持往變賣時，於同日十六時
    二十分許，在台中縣后里鄉○里村○○路土地公廟前，為警
    查獲。
  (3)於九十四年六月九日十四時許，在台中縣后里鄉○○路慈德
    四村活動中心二樓，正在拆取丁○○所保管該中心之鋁門窗
    時，為現場負責拆除工地鐵件之王文斌發現後逃逸而未遂，
    丙○○於逃離約二十分鐘後，再折返現場附近欲騎走其放置
    於該處之腳踏車，為埋伏在該地之王文斌發覺並阻止其離去
    ，雙方因而發生拉扯，造成王文斌左手臂、左小指受傷（傷
    害部分由原審另案審理），王文斌乃呼叫張重堯報警，而查
    獲上情。
二、案經臺中縣警察局大甲分局報告臺灣臺中地方法院檢察署檢
    察官偵查起訴，及報請同署檢察官移請併案辦理。
    理  由
一、訊據被告丙○○對於前揭事實一之(1)、(2)等部分坦承不諱
    ，核與被害人乙○○、及臺中縣後備司令部代理人周友宏指
    述情節相符，並有贓物認領保管單、現場照片附卷可稽，復
    有被告至上開軍眷宿舍行竊時所攜帶之鐵鎚及十字型螺絲起
    子扣案可資佐證，足見被告自白與事實相符，此部分之犯行
    堪以認定；被告雖矢口否認有前開事實一之(3)該部分之犯
    行，辯稱，伊當日係至該地欲騎回腳踏車，即無故遭到當地
    工人毆打，並誣指伊竊取鋁門窗，伊並沒有竊取該處之鋁門
    窗云云。經查，證人王文斌於94年6月21日偵查中供稱：「
    ．．當時我從第十一棟巡視辦公室時，就看到丙○○在活動
    中心二樓拆除二樓的鋁門窗架，之前一星期我們就已經看過
    他有同樣的情形，我太太就呼喊制止他，丙○○見狀就往后
    里火車站方向逃跑，但是腳踏車還遺留在天橋下，我想他會
    回來牽腳踏車，就留在現場監控，約二十幾分鐘後，他就由
    天橋走過來，直接要去牽腳踏車，這時我就呼喊張重堯，並
    且質問丙○○為何屢次來行竊，張重堯當時也趕來了，我們
    就捉住他，他一開始堅決否認有行竊之事，後來就向我們表
    示他尚有七個月的徒刑未執行，他當時還想逃跑．．」等語
    （第九七一五號偵查卷第六四頁），被告亦供承其至案發現
    場欲騎回腳踏車時，為證人王文斌攔下等情屬實，證人王文
    斌與被告並不認識，亦無怨仇，被告如未行竊，衡情王文斌
    應無攀誣被告之必要，且被告確於九十四年五月二十三日因
    竊盜案件經原審判處有期徒刑七月，有本案之原審判決書可
    稽，此應非證人王文斌於94年6月21偵查庭應訊當時所知情
    ，惟王文斌於該日偵查中竟證稱「後來（被告）就向我們表
    他尚有七個月的徒刑未執行，他當時還想逃跑．．」等語，
    且證人王文斌為防止被告逃逸因而受傷，復有診斷證明書足
    稽，益堪佐證證人王文斌所證等情非虛，此外，並有案發現
    場照片在卷可參，被告所辯顯係事後飾卸之詞，不足採信，
    被告此部分之犯行亦堪認定。本案雖於被告被查獲之腳踏車
    置物籃中起出鐵線剪、老處鉗、十字起子、一字起子、鐵鋸
    各一把，惟被告於活動中心行竊被發現即逃匿，嗣後始回到
    現場附近欲騎回其放置在該處之腳踏車，而被逮捕，故前開
    鐵線剪等物，應非被告在活動中心行竊時所攜帶之物，證人
    王文斌於偵查中雖證稱：「當天伊有看到被告拿工具逃跑」
    ，然亦證稱：「但伊不確定他的工具是什麼」等語（第九七
    一五號偵查卷第六四頁），此外復查無其他積極證據足認被
    告為本次犯行時，係攜帶兇器，公訴人認被告為本次犯行時
    係攜帶前開足供兇器使用之鐵線剪等物，尚有誤會。證人王
    文斌雖於警詢時供稱，當時伊發現被告正在慈德四村活動中
    心二樓破壞拆卸鋁門窗，被告發現伊到現場後，即將所竊得
    之鋁門窗框二組遺留在案發現場（第九七一五號偵查卷第二
    三頁），前開被竊之鋁門窗框二組並經保管人丁○○領回保
    管，有贓物認領保管單在卷足稽，惟依證人王文斌於前開偵
    查中所供述，其看到被告在拆活動中心二樓的鋁門窗框架時
    ，其太太即呼喊制止，被告並往后里火車站方向逃逸，故案
    發之後為警在現場所查扣之贓物，是否確為被告拆解得手之
    盜贓尚未可遽予認定，此外亦無積極證據足證被告確已竊得
    該處財物，惟其既已著手竊盜行為，仍無解免竊盜未遂之刑
    責。
二、按刑法第三百二十一條第一項第三款之攜帶兇器竊盜罪，係
    以行為人攜帶兇器竊盜為其加重條件，此所謂兇器，其種類
    並無限制，凡客觀上足對人之生命、身體、安全構成威脅，
    具有危險性之兇器均屬之，且祇須行竊時攜帶此種具有危險
    性之兇器為已足，並不以攜帶之初有行兇之意圖為必要。上
    開被告於行竊時所攜帶竊盜之鐵鎚及十字型螺絲起子均為金
    屬材質，質地堅硬，如用以施暴、脅迫、抵抗，依一般社會
    觀念，皆足使人之生命、身體受有危害，自屬兇器。核被告
    所為，係犯刑法第三百二十一條第一項第三款之攜帶兇器竊
    盜罪、第三百二十條第一項之竊盜罪、同條第二項、第一項
    之竊盜未遂罪。被告上開多次犯行，時間緊接，所犯罪構成
    要件相同，顯係基於概括犯意反覆為之，為連續犯，爰依刑
    法第五十六條之規定以攜帶兇器竊盜一罪論，並加重其刑。
    被告前因竊盜案件，經判處有期徒刑十月確定，於八十九年
    八月二十七日執行完畢，有臺灣高等法院被告全國前案紀錄
    表在卷可憑，其於有期徒刑執行完畢後五年之內再犯本件有
    期徒刑以上之罪，為累犯，應依法遞加重其刑。移送併辦部
    分（94年度偵字第8891號、第9715號）雖未據起訴，惟與已
    起訴部分具有連續犯之裁判上一罪之關係，依裁判不可分原
    則，本院自應一併審判。
三、原審以被告罪證明確，予以論罪科刑，固非無見，惟查，原
    審就移送併辦部分之犯行，未及審酌，尚有未洽，公訴人亦
    以此指摘原判決不當，為有理由，原判決自屬無可維持，應
    由本院撤銷改判，爰審酌被告所竊財物價值無多，未及變賣
    即被查獲，惟其攜帶兇器竊取他人財物，有危害他人生命、
    身體、安全之虞，及其已坦承部分犯行等一切情狀，量處如
    主文第二項所示之刑。扣案之鐵鎚及十字型螺絲起子各一支
    （九十四年度保管字第二０六二號），為被告所有供犯罪所
    用之物，業據被告於原審審理時供明在卷，爰依刑法第三十
    八條第一項第二款宣告沒收。另扣案之鐵線剪、老處鉗、十
    字起子、一字起子、鐵鋸各一把（九十四年度保管字第三九
    六二號），雖係被告所有，惟尚無證據足認係供犯罪所用，
    或預備供犯罪之用，爰不予沒收。
四、據上論斷，應依刑事訴訟法第三百六十九條第一項前段、第
    三百六十四條、第二百九十九條第一項前段，刑法第五十六
    條、第三百二十一條第一項第三款、第四十七條、第三十八
    條第一項第二款，判決如主文。
本案經檢察官甲○○到庭執行職務。
中　　華　　民　　國　　94　　年　　8　　月　 25  　　日
            刑事第十庭  審判長法  官  林  照  明
                              法  官  唐  光  義
                              法  官  林  清  鈞
上列正本證明與原本無異。
不得上訴。
                              書記官  劉  恆  宏
中　　華　　民　　國　　94　　年　　9　　月　  2  　　日
                                                    　Ａ
